【裁判字號】    97,台上,5713
【裁判日期】    971113
【裁判案由】    偽造文書
【裁判全文】
最高法院刑事判決            九十七年度台上字第五七一三號
上  訴  人  台灣高等法院花蓮分院檢察署檢察官
被      告  甲○○
上列上訴人因被告偽造文書案件，不服台灣高等法院花蓮分院中
華民國九十五年一月二十日第二審判決（九十四年度上訴字第二
五三號，起訴案號：台灣花蓮地方法院檢察署九十三年度核退偵
字第二四○號），提起上訴，本院判決如下：
    主  文
上訴駁回。
    理  由
按刑事訴訟法第三百七十七條規定，上訴於第三審法院，非以判
決違背法令為理由，不得為之。是提起第三審上訴，應以原判決
違背法令為理由，係屬法定要件。如果上訴理由書狀並未依據卷
內訴訟資料，具體指摘原判決不適用何種法則或如何適用不當，
或所指摘原判決違法情事，顯與法律規定得為第三審上訴理由之
違法情形，不相適合時，均應認其上訴為違背法律上之程式，予
以駁回。本件原審經審理結果，認為被告甲○○涉犯刑法第二百
十六條、第二百十三條之行使公務員登載不實文書罪嫌，其犯罪
不能證明，因而撤銷第一審所為科刑之判決，改判諭知被告無罪
。已詳敘其調查、取捨證據之結果及認應為無罪判決之心證理由
。民國九十二年二月六日修正增訂之刑事訴訟法施行法第七條之
三規定：「中華民國九十二年一月十四日修正通過之刑事訴訟法
施行前，已繫屬於各級法院之案件，其以後之訴訟程序，應依修
正刑事訴訟程序終結之。但修正刑事訴訟法施行前已依法定程序
進行之訴訟程序，其效力不受影響。」依此，刑事訴訟法於九十
二年二月六日經修正公布，於同年九月一日起施行前已繫屬法院
之案件，其已依該修正前規定經合法調查之證據，仍具有證據能
力，不因新法之施行而變易或喪失其為證據之適格。本件被告被
訴涉犯行使公務員登載不實文書罪嫌，係於九十四年五月三日始
繫屬於第一審法院，而證人孫勇逸前於九十一年十一月二十五日
在法務部調查局花蓮縣調查站（下稱花蓮縣調查站）之供證，被
告之選任辯護人於原審主張其係審判外陳述，應無證據能力，則
其既非於上開修正刑事訴訟法施行前已繫屬於法院，並依該修正
前規定，經合法調查之證據，自無上開修正刑事訴訟法施行法第
七條之三但書規定之適用。是原判決就孫勇逸上開審判外陳述，
未依上開修正刑事訴訟法施行法規定，認其具有證據能力，尚無
適用法則不當可言。檢察官上訴意旨以孫勇逸上開於花蓮縣調查
站調查時所為審判外陳述，依上開修正刑事訴訟法施行法規定，
其已取得之證據能力應不受影響，而指原判決有適用法則不當之
違法，核與法律規定得為第三審上訴理由之違法情形，不相適合
。依上揭說明，其上訴違背法律上之程式，應予駁回。
據上論結，應依刑事訴訟法第三百九十五條前段，判決如主文。
中    華    民    國  九十七  年   十一   月   十三   日
                      最高法院刑事第四庭
                          審判長法官  張  淳  淙
                                法官  劉  介  民
                                法官  張  春  福
                                法官  林  俊  益
                                法官  吳  信  銘
      本件正本證明與原本無異
                                      書  記  官
中    華    民    國  九十七  年   十一   月   二十   日
                                                      Ｅ


司法院資訊處製作；財團法人民間司法改革基金會備份。
